【裁判字號】    97,訴,2357
【裁判日期】    980729
【裁判案由】    強盜等
【裁判全文】
臺灣臺北地方法院刑事判決              97年度訴字第2357號
公  訴  人  臺灣臺北地方法院檢察署檢察官
被      告  癸○○
                    （現另案羈押於臺灣臺北看守所）
選任辯護人  李振林律師
被      告  甲○○
                    （現另案羈押於臺灣臺北看守所）
指定辯護人  本院公設辯護人  己○○
被      告  子○○
選任辯護人  劉添錫律師
被      告  庚○○
選任辯護人  邢越律師
被      告  辛○○
                    （現另案羈押於臺灣臺北看守所）
            戊○○
            壬○○
            丙○○
                      樓
上列被告因強盜等案件，經檢察官提起公訴（97年度偵字第2292
0號），及移送併案審理（98年度偵字第12296號），本院判決如
下:
    主  文
癸○○共同傷害人之身體，處有期徒刑貳年拾月;又共同意圖自
己不法之所有，以強暴至使不能抗拒，而取他人之物，處有期徒
刑捌年; 又成年人與未滿十八歲之人共同以非法方法剝奪人之行
動自由，處有期徒刑參年陸月; 又共同意圖為自己不法之所有，
以恐嚇使人將本人之物交付，處有期徒刑貳年。應執行有期徒刑
拾陸年。
甲○○共同傷害人之身體，處有期徒刑貳年捌月; 又共同意圖為
自己不法之所有，以強暴至使不能抗拒，而取他人之物，處有期
徒刑捌年。應執行有期徒刑拾年陸月。
子○○共同傷害人之身體，處有期徒刑貳年肆月。又共同以非法
方法剝奪人之行動自由，處有期徒刑參年; 又共同意圖為自己不
法之所有，以恐嚇使人將本人之物交付，處有期徒刑壹年。應執
行有期徒刑伍年捌月。
辛○○共同傷害人之身體，累犯，處有期徒刑貳年陸月。又成年
人與未滿十八歲之人共同以非法方法剝奪人之行動自由，累犯，
處有期徒刑參年貳月。應執行有期徒刑伍年陸月。
戊○○、庚○○、丙○○共同傷害人之身體，戊○○處有期徒刑
貳年玖月、庚○○處有期徒刑貳年陸月、丙○○處有期徒刑貳年
陸月。
壬○○共同以非法方法剝奪人之行動自由，處有期徒刑參年。
甲○○被訴持有殺傷力子彈、私行拘禁部分均無罪。
庚○○、戊○○、丙○○被訴私行拘禁部分均無罪。
壬○○被訴傷害部分無罪。
    事  實
一、辛○○前於民國92年間因犯重利罪，經臺灣板橋地方法院於
    92年9月22日以92年度簡字第2100號判處有期徒而3月，緩刑
    3年確定。其於緩刑期間，又於93年間因違反商標法案件，
    經臺灣士林地方法院於93年6月28日以93年度士簡字第649號
    判處有期徒刑3月，併科罰金新臺幣（下同）3萬元確定，有
    期徒刑部分，於94年5月17日易科罰金執行完畢。前開緩刑
    並經撤銷，於94年8月23日縮刑期滿執行完畢。又於94年間
    因犯詐欺罪，經本院於95年2月27日以94年度簡字第2313號
    判處有期徒刑3月確定，於95年12月5日縮刑期滿執行完畢。
二、癸○○與少年簡○○（81年12月25日生，姓名年籍詳卷，另
    案由臺灣士林地方法院少年法庭以98年度少護字第183號審
    理付保護管束）為男女朋友。因簡○○曾告以遭丑○○性騷
    擾。癸○○擬教訓丑○○洩憤。癸○○夥同甲○○（被訴持
    有殺傷力子彈、私行拘禁及強盜丑○○薪水無罪及不另為無
    罪部分詳後述）、戊○○（被訴私行拘禁無罪部分詳後述）
    、庚○○（被訴私行拘禁無罪部分詳後述）、辛○○、丙○○（被訴私行拘禁無罪部分詳後述）、子○○等人，共同基
    於傷害之犯意聯絡，癸○○先請不知情之少年楊○○（82年
    2 月7日生，姓名年籍詳卷）以壬○○出事情為由，誘騙丑
    ○○至癸○○等人作為經紀公司聯絡地點之臺北市○○區○○街19巷11號見面。丑○○因曾與壬○○（被訴傷害無罪部
    分詳後述）同住，而不疑有他，於97年8月4日7時許，偕少
    年陳○（82年4月12日生，其餘姓名年籍詳卷）一同前往。
    甲○○問明二人之身分後，即命陳○在外等候，原亦在上址
    之壬○○因與丑○○為舊識，不願參與毆打，先偕少年陳○
    先行離開外出牽車。癸○○即在壬○○等人離去後，率先持
    球棒毆打丑○○，並持不詳刀具割丑○○雙手前臂數刀、額
    頭1 刀; 庚○○持釘書機釘丑○○之雙邊耳朵及左手背，並
    用鐵尺剁其手背及腳指; 戊○○持打火機點燃噴出之殺蟲劑
    ，燒灼丑○○之臉、右手、頭髮; 丙○○徒手、子○○持球
    棒聯手毆打丑○○的背、腰等處; 辛○○、甲○○二人以手
    、腳毆打丑○○。丑○○已傷痕累累，但癸○○仍未就此罷
    手，命丑○○將右手放在木板上，再持裝潢用之釘槍釘，自
    木板背後釘其右手大拇指及小拇指。甲○○則續持規格不詳
    之不具殺傷力子彈1顆命丑○○吞下，丑○○不敢反抗，吞
    入子彈1顆。甲○○於當日晚間復將另一顆規格不詳之不具
    殺傷力子彈交由辛○○令丑○○吞下，丑○○不敢抵抗，再
    吞下該顆子彈。丑○○遭其等以上開殘忍方式聯手凌虐毆打
    致血流滿面，眼睛、臉、耳朵紅腫，頭部、臉部、手部遭燒
    灼，左額頭、雙手前臂分別受有刀傷、門牙二顆斷裂等傷害
    。
三、丑○○遭其等聯手以上開殘忍手段毆打凌虐之強暴行為，已
    達不能抗拒之程度，癸○○及甲○○二人竟復另行起意，共
    同基於意圖為自己不法之所有，強令丑○○開立本票、和解
    書，丑○○因已遭凌虐毆打至如上慘況，內心驚恐不已，而
    不能不從，乃依甲○○之指示，連續簽下面額各為71萬元、
    72 萬元、73萬元、74萬元、75萬元、76萬元、77萬元、78
    萬元等本票8張及三張內容分別為丑○○與其等中一人發生
    車禍、傷害及性侵害簡○○之和解書，癸○○並當場取走各
    該本票及和解書。
四、癸○○仍未就此罷手，而與辛○○、子○○、壬○○、少年
    簡○○另行起意，共同基於以非法方法剝奪他人行動自由之
    犯意聯絡，不讓丑○○離去，要求丑○○留在上址擦藥療傷
    ，雖丑○○一再懇求就醫、返家均不為所動。癸○○囑子○○、壬○○、少年簡○○等人輪流監視。待丑○○傷勢逐漸
    恢復，仍不讓其離去，令丑○○外出為其等代購便當、代送
    貨品。期間癸○○並指示辛○○載丑○○外出至松山機場某
    不詳廟宇掃地、搬桌子、外出烤肉，以上述非法方法剝奪丑
    ○○之行動自由。嗣於97年8月15日，癸○○突詢問丑○○
    之前是否有工作、是否另有薪資未領取，丑○○據實告知尚
    有薪水未領取，癸○○即脅迫丑○○與其老闆乙○○聯繫領
    取薪資事宜，丑○○因畏懼再遭毆打，且本票猶在癸○○手
    上，內心恐懼未除，乃依其指示以電話與乙○○聯絡，經乙○○同意後。癸○○與子○○竟另行起意，共同基於為自己
    不法所有之意圖，命丑○○坐入由癸○○駕駛之二門型小型
    車後座，強押丑○○至臺北市○○區○○街68巷144之1號。
    抵公司後，癸○○囑子○○跟隨、監督丑○○，並一同進入
    公司監視丑○○領取薪資，癸○○則在車上等候。乙○○及
    該公司會計雖見丑○○神色有異，但並未多問，即交付7、8
    月份共9187元之薪資予丑○○。子○○隨即偕丑○○返回車
    上，癸○○在車上即命丑○○交出甫領得之款項，丑○○傷
    勢已漸復原，雖未至不能抗拒，但因內心恐懼猶存而不敢不
    從，將其中的9000元交予癸○○。一行人返回上址。丑○○
    雖繼續不斷央求癸○○讓其離去，但癸○○始終未予同意，
    待於同年月17日22時許，丑○○以須回家拜拜為由再度央求
    癸○○，癸○○始開車載其返家。計前後剝奪丑○○之行動
    自由長達約14日之久。丑○○雖已脫離癸○○等人，但因癸○○仍不斷透過電話騷擾，其擔心癸○○再度至其家中挾持
    ，而不敢返家，暫至友人住處居住，直至97年9月19日始返
    家後，始在家人協助下報警處理。
五、案經丑○○訴由臺北市政府警察局移送臺灣臺北地方法院檢
    察署檢察官偵查起訴。
    理  由
壹、證據能力事項:
    按被告以外之人於審判外之言詞或書面陳述，除法律有規定
    者外，不得作為證據；又被告以外之人於審判外之陳述，合
    同法第159條之1至第159條之4之規定者，亦得為證據。
    經查:
  (一)證人甲○○、子○○、戊○○、庚○○、簡○○等人於本院
    審理時就本案事件之經過所為之陳述，與其等分別於司法警
    察調查時所為之陳述不符，惟證人於本院作證之時間，距本
    案案發時間已約1年，而上開證人先前之陳述，與告訴人丑
    ○○所證述之內容及所受之傷勢較相一致，足認其等先前所
    為之陳述，具有較可信之特別情況，且為證明犯罪事實存否
    所必要，依刑事訴訟法第159條之2規定，得為證據。
  (二)證人丑○○於偵查中之證詞，業經具結，客觀上復無顯有不
    可信之情況，依刑事訴訟法第159條之1第2項規定自得為證
    據。另證人即少年簡○○、楊○○於少年法庭所為之陳述，
    係在法官面前所為之陳述，依同條第1項規定，亦得為證據
    。
貳、有罪部分:
一、被告癸○○、甲○○、辛○○、戊○○、庚○○、丙○○、
    子○○等7人共同傷害部分:
  (一)被告等7人之供述及辯解:
  (1)被告癸○○坦承徒手及持球棒毆打傷害告訴人丑○○等情不
    諱，惟否認持不明刀具及釘槍傷害告訴人，並辯稱: 我有用
    手、球棒打告訴人，但沒有用釘槍釘他的手，是告訴人自己
    釘的，我也沒有用刀割告訴人云云。
  (2)被告甲○○坦承徒手參與毆打傷害告訴人等情不諱，惟否認
    命告訴人吞子彈，並辯稱: 我有打告訴人，但沒有拿子彈要
    告訴人吞，也沒有拿子彈給辛○○要他拿給告訴人吞云云。
  (3)被告辛○○坦承傷害犯行，並坦承拿子彈1顆要求告訴人吞
    下等情不諱。
  (4)被告戊○○坦承對著告訴人以打火機點燃殺蟲劑噴火等情不
    諱，惟矢口否認有何傷害之犯行，並辯稱: 我沒有打告訴人
    ，我點火只是要嚇他而已云云。
  (5)被告庚○○坦承以釘書機釘告訴人之耳朵及手，並持不詳之
    尺狀物打告訴人的腳等情不諱。
  (6)被告丙○○坦承徒手打告訴人腰部等情不諱。
  (7)被告子○○坦承傷害告訴人等情不諱，惟否認持球棒毆打告
    訴人，並辯稱: 我只有用拳頭打及打他耳光而已云云。
  (二)惟查:
  告訴人丑○○於上開時間，因接獲少年楊○○之電話通知，
    而至上址後，即遭被告癸○○、甲○○、辛○○、戊○○、
    庚○○、丙○○、子○○等人以上述手段聯手毆打，致其眼
    睛、臉、耳朵紅腫，頭部、臉部、手部遭燒灼，左額頭、雙
    手前臂分別受有刀傷、門牙二顆斷裂等傷害一節，業據證人
    丑○○、楊○○分別於本院審理時結證在案（以上均參本院
    98 年4月22日審判筆錄）。並有告訴人所提出其脫離被告等
    人後，於97年8月28日就診，由臺北市立聯合醫院由所出具
    之診斷證明書（參偵字第22920號卷第59頁）、告訴人受傷
    害後之照片4張（同上卷第60、61頁），以及被告等人均不
    爭執，經本院翻拍摘自被告癸○○所使用之fox0000000部落
    格上，由被告癸○○所拍攝並刊登於該網頁之有關本件告訴
    人遭其等以上開手段聯手毆打後受傷之照片12張在卷可稽（
    附於本院卷一第294-305頁）。參以被告癸○○坦承徒手及
    持球棒毆打傷害告訴人、被告甲○○坦承以徒手參與毆打、
    被告辛○○坦承要求告訴人吞服子彈1顆、被告戊○○坦承
    則對著告訴人以打火機點燃殺蟲劑噴火、被告庚○○坦承以
    釘書機釘告訴人之耳朵及手，並持不詳之尺狀物打告訴人的
    腳、被告丙○○坦承徒手打告訴人腰部、被告子○○坦承徒
    手傷害告訴人等情不諱，並分別以證人身分於本院審理時具
    結在案。足認證人丑○○之證詞非虛。
  至於被告癸○○否認持不詳刀具割告訴人的手臂，亦否認用
    釘槍釘告訴人的手; 被告甲○○否認命告訴人吞服子彈; 被
    告子○○否認持球棒毆打，另被告辛○○否認於癸○○等人
    毆打告訴人時在場。然查，被告癸○○、甲○○、子○○、
    辛○○等人確亦有以上述手段傷害告訴人等情，業據:
  (1)證人丑○○於本院98年4月22日審理時結證:97 年8月4日上
    午7、8點左右，楊○○打電話給我，她說她男朋友壬○○出
    事情，要我去幫忙，要我馬上過去。我坐計程車，跟我乾弟
    陳○一起去。但到該處我沒有看到楊○○、壬○○。我一去
    問「小猴子」（即被告壬○○）呢，甲○○往我弟丟壹包東
    西，問他是不是阿秉，阿秉是我的外號，我乾弟說不是，他
    又丟我，問我說是不是，我說是，我就被打了。有人問我說
    你是用哪隻手抱「布丁」（即少年簡○○）。我說沒有，他
    們就繼續打，之後打到眼睛看不到都是血，又有人問說到底
    哪隻手，就折我的左手，問我是不是這隻，我說不是，後來
    他們又繼續打，再問我哪隻手，我說是左手，所以他們就割
    我的左手，打我左手，好像是美工刀割的，手是裂開的，現
    在疤還在。打的過程中有人叫我吞一顆子彈。感覺是甲○○
    。他們打完才停下來。被打的過程中，除了手外，我有看到
    木棒、鐵棍。癸○○用木棒打我，叫我把左手擺在木板上面
    ，他用裝潢用釘槍從木板下面按一下，啪一聲，鐵釘跑上來
    ，從我大拇指邊邊的肉穿過去。辛○○打我，叫我吞子彈。
    戊○○按殺蟲劑點火燒我，我的頭髮被燒短，也有燒到臉、
    手。庚○○用一般的釘書機釘我，用厚鐵片剁我的手、腳。
    丙○○用拳頭打我的肋骨、腰。子○○用棒球棍打我。甲○○打我。打完後現場我看到甲○○、壬○○、子○○、庚○○、辛○○、丙○○、簡○○、癸○○、戊○○在場。我印
    象中是7、8個人，因為我沒有數。我被打得右上額頭有被割
    1刀，兩邊眼睛腫起來，上門牙做的假牙，被打斷兩顆，身
    上是左手有被割3、4刀，還有用釘書機釘我的兩手手背、兩
    邊的耳朵，左上臂跟關節都腫起來，背後要彎腰、站起來時
    很痛，後腦被打很痛，但是沒有流血，我的頭髮被燒短，也
    燒到臉部跟手等語在案（參本院卷一第187-199頁）。
  (2)證人即少年楊○○於本院98年4月22日審理時結證: 癸○○
    叫我打電話給丑○○，丑○○來時，在場有癸○○、甲○○
    、簡○○、壬○○。我就去地下室了。後來我聽到一樓有聲
    音，我跑到一樓，看到很多人打丑○○，癸○○用手打，甲○○用手打，現場地上有木棍。戊○○拿殺蟲劑用打火機點
    火噴丑○○，燒到丑○○的頭。丑○○的左前額有明顯裂開
    等語（參本院卷一第214-218、221頁）。及於少年法庭時陳
    稱: 我後來上來看到丑○○被二個人（不是癸○○）拿棍棒
    打，我看到「子B」（即子○○）打丑○○，看到丑○○的
    臉被滅火器噴，地上都是血等語（參本院卷一第257頁）。
  (3)證人即共同被告甲○○於本院審理雖表示被告癸○○當天沒
    有持用其他武器，然其於警詢中供陳: （警問: 是誰拿球棒
    打他，還有拿麵包刀割他的手? 釘槍是誰打的?）應該是癸○○等語（參偵字第22920號卷第11頁），以及證人即共同
    被告子○○於本院審理時結證表示我打完之後才有人使用工
    具，但何人使用我忘記了等語（參本院卷二第53頁）。惟其
    於警詢時供陳: 癸○○拿球棒毆打他、麵包刀割他的手，用
    釘槍把他的手釘到木板上，辛○○逼他吞子彈等語，上開警
    詢筆錄內容，並經本院於98年6月29日勘驗並製作勘驗筆錄
    在卷（參本院卷二第71-75頁）。
  (4)證人丑○○對其遭受毆打之過程敘述詳實，且與被告癸○○
    貼在其個人部落格上之受傷後照片大抵相符，並與上開各證
    人之證詞相一致，足認證人丑○○之證詞確非出於杜撰，可
    以採信。被告癸○○、甲○○、子○○、辛○○分別否認上
    開部分之犯行，為卸責之詞，不足採信。至於被告戊○○辯
    稱: 只是要嚇告訴人，不是要傷害他云云。惟查，告訴人因
    遭到被告戊○○持打火機點燃殺蟲劑之方式燒傷臉部、手部
    ，且頭髮均遭燒損等情，為被告戊○○所不爭執，並有前述
    照片可證。質之被告戊○○自承對告訴人噴火3次，每次噴3
    至5秒，且是站在告訴人的正前方噴火，亦未進行任何防護
    措施。此外，其係在他人毆打傷害告訴人中間，命其他人暫
    停，讓其單獨攻擊告訴人（參本院卷二第36、37頁），足認
    其確有與其他人共同傷害告訴人之犯意至明，所辯上詞，亦
    為事後卸責之詞，不足憑採。
  (5)綜合上述，本件被告癸○○、甲○○、辛○○、李旭和、庚○○、丙○○、子○○等7人共同以事實欄二所述之手段傷
    害告訴人之事實，已臻明確。
二、被告癸○○、甲○○共同強盜告訴人開立之本票8張等部分:
    訊據被告癸○○、甲○○均矢口否認有何強盜之犯行，並均
    辯稱: 沒有叫告訴人開本票及和解書云云。惟查:
  (一)此部分犯罪事實，業據證人丑○○於本院審理時結證: 被告
    等人打完後，甲○○要我簽立本票，癸○○教我寫本票的金
    額，我簽了8張，從71萬元起跳，每張加1萬元，總共8張。
    簽好本票交給癸○○。另外也寫了3、4張的和解書，內容是
    我跟他們其中一人車禍、傷害他們其中一人及對簡○○性侵
    害所以要賠償本票上的金額等語（參本院卷一第189、190頁
    、197頁背面）。證人丑○○所指訴開立之本票及和解書雖
    均未扣案，但查，證人即共同被告甲○○於警詢時供稱: 後
    來癸○○叫他簽本票及和解書等語、證人子○○警詢時供稱
    : 癸○○叫他簽本票等語（參本院卷二第73-75頁），及證
    人簡○○於警詢時所述: 本票及和解書是癸○○及甲○○叫
    他簽的。該本票及和解書癸○○放在我臺北市○○區○○路
    236號4樓家裡等語（偵字第22920號卷第46、47頁）、證人
    即共同被告壬○○於偵查中及本院訊問時均供稱: 我回去辦
    公室打資料，看到癸○○要被害人簽本票等語（參偵字第22
    920號卷第82、102頁）在案。核與證人丑○○前開證詞相吻
    合，足認證人丑○○此部分之證詞亦與事實相符，而可採信
    。被告癸○○、甲○○否認要求告訴人簽立本票及和解書云
    云，均為卸責之詞。
  (二)告訴人丑○○係在遭被告癸○○、甲○○、戊○○、辛○○
    、庚○○、丙○○、子○○等人聯手以上開殘忍手段毆打凌
    虐，至受有如上述之傷害情況下，即遭被告癸○○、甲○○
    等人要求開立本票及和解書，以告訴人所承受之傷害過程及
    傷害結果，足認其在接受上開要求時，內心自當驚恐不已，
    已至不能抗拒之情況。又被告癸○○、甲○○二人要求告訴
    人開立之本票數及金額高達596萬元，而告訴人與渠等之間
    均無任何之債權債務關係，足認其二人確有不法所有之意圖
    。又按本票屬有價證券，其權利之發生、行使及處分與證券
    之作成或占有具有不可分離之關係，其非單純之權利或財產
    上之利益，亦具有「物」之性質，自屬財產上犯罪客體之「
    財物」（最高法院97年度台上字第5518號判決要旨參照）。
    從而，被告癸○○、甲○○二人以上開不人道手段凌虐告訴
    人，告訴人之內心已驚恐至不能抗拒之情況下，強令告訴人
    開立面額共計596萬元之本票8張，而共同強盜告訴人所開立
    之本票、和解書之犯行，事證明確，堪予認定。
三、被告癸○○、辛○○、子○○、壬○○等4人共同妨害自由
    部分:
    訊據被告癸○○、辛○○、子○○、壬○○等人固坦承告訴
    人於97年8月4日在遭上述手段毆打後，至98年8月17日始由
    被告癸○○開車載其返家，期間均留置在臺北市○○區○○
    街19巷11號1樓內等情不諱;另被告辛○○坦承並曾開車載告
    訴人去烤肉及去廟裡幫忙搬東西、掃地等情不諱。惟其4人
    均矢口否認有何妨害自由之犯行，被告癸○○辯稱: 沒有妨
    害告訴人之自由云云，被告辛○○辯稱: 我曾故意讓告訴人
    獨自留在1樓，但告訴人仍然自己不走，我不知道這樣是否
    妨害自由云云。被告壬○○辯稱: 我沒有看守告訴人，我是
    買東西給告訴人吃，且該處是開放式的，告訴人每天活動自
    由云云。被告子○○辯稱: 我沒有拘禁告訴人，我去過公司
    幾次，告訴人可以自由出入，可以去買東西，還跟我們一起
    去烤肉云云。惟查:
  (一)此部分犯罪事實，業據證人即告訴人丑○○於本院審理時結
    證: 被打完、簽好本票後，他們沒有讓我離開，我說可否離
    開去醫院，因為被打過程中我還有被逼吞子彈，簡○○、癸○○說等我子彈大出來，不然我去醫院會報警。要我去地下
    室休息。子彈後來在是第5天、第6天的時候上大號大出來。
    子彈排泄出來後，我交給癸○○。但癸○○說等傷好一點之
    後再離開。這一、兩個禮拜之間，我有到附近，他們要我幫
    忙買東西，但我沒有自己為自己買東西。一開始是子B就是
    子○○帶我去便利商店買東西，或是在旁邊買飯，子○○站
    在旁邊叫我自己買，後來癸○○叫我自己去，旁邊沒有人跟
    著。還有癸○○、辛○○叫我送藥，到新生高架橋對面那裡
    送藥，送給誰我不知道。中元節時，還載我去松山機場附近
    的廟裡幫忙搬東西、掃地，癸○○叫我不准跑，不然就要把
    這些本票交給別人，叫他們去我家跟我收。在此期間，癸○○、簡○○、子○○、辛○○會看管我，壬○○跟其他人輪
    流。在雙城街期間，我沒有用手機與親友聯絡，因為一直到
    我快要被放出來前幾天，他們才把手機還給我等語（參本院
    卷一第190、191、194、196、199-200頁）及偵查中結證:看
    管我的是癸○○、簡○○、壬○○、辛○○等人（參偵字第
    22920號卷第110頁）在案。而證人即告訴人前雇主乙○○於
    本院審理時結證稱: 告訴人沒有來上班，我請會計聯絡，據
    會計轉述告訴人沒有接電話，是別人接的電話，會計問對方
    小賴怎麼了，對方說到時候你就知道了。我前後請會計小姐
    打了兩、三次，不是手機不通，就是不接，只有一通是別人
    接聽的等語（參本院卷二第30、31頁）。足認證人丑○○上
    開所證述: 手機遭被告等人取走，而致其無法對外聯絡等語
    ，應與事實相符。
  (二)被告癸○○、子○○、辛○○、壬○○雖否認有何妨害自由
    之犯行，但其等均坦承告訴人自97年8月4日遭誘騙至上址並
    遭上開不人道手段凌虐毆打後，迄至98年8月17日始行返家
    ，期間均留置在上址等情不諱。且證人即共同被告癸○○於
    本院審理中作證稱亦證實: 告訴人在上開期間，有至廟裡幫
    忙，有去買過便當等語; 證人即共同被告甲○○於本院審理
    時證實: 告訴人有去松山機場附近的廟，癸○○有說被害人
    傷好了再回去等語; 證人即共同被告辛○○證實: 有看到丑
    ○○去買便當，一次買2、3個。我有一次是情人節的時候，
    載丑○○去外雙溪烤肉，有一次是中原普渡時癸○○叫我載
    丑○○去廟裡幫忙搬東西、掃地等語; 證人即共同被告壬○○於本院審理時證實: 有幾次癸○○要丑○○去買飲料，中
    原普渡時，老闆甲○○說圓仔花那邊要人幫忙搬東西，要我
    們過去。這段期間癸○○有叫他去送藥，癸○○叫丑○○騎
    摩托車拿東西給他人等語。證人即共同被告子○○於本院審
    理時證實: 有時候去時看到他去買便當回來，有時候我跟他
    一起去買便當回來等語（參本院卷二第13、18、22、25、26
    、28、40、41、44、55）。
  (三)互核上開各共同被告之證詞，其等就告訴人指訴在上開遭留
    置期間之生活狀況與告訴人丑○○前開證述內容大抵相一致
    。本院審酌告訴人在97年8月4日遭被告癸○○等人以上述極
    為殘忍之手段傷害，依被告癸○○所自行張貼在部落格上之
    告訴人受傷害後照片，益見告訴人當時不僅血流滿面，且全
    身可見之處傷痕累累，尤其左額頭部分之裂傷傷口不小，告
    訴人當時除身體上疼痛萬般外，內心之恐懼自當甚巨。在此
    情況下，告訴人要求就醫治療，甚為合理。是若非因請求遭
    拒或阻止，以告訴人所受之傷害情況，及其當時內心之狀態
    ，其當無可能自願留在現址，使自己自陷於不可預知之情況
    ，是本院認告訴人指稱: 其曾要求至醫院就醫，但遭拒絕，
    以及在該期間，遭到看管等語，應與事實相符，而可採信。
    被告等人否認上情，均為卸責之詞，不足採信。從而，本件
    被告癸○○、辛○○、子○○、壬○○等4人與少年簡○○
    共同妨害告訴人行動自由之犯行，事證明確，洵堪認定。
四、被告癸○○、子○○等2人共同恐嚇取財（薪資）部分:
    訊據被告癸○○、子○○固均坦承曾開車載告訴人至臺北市
    內湖區○○街68巷144之1號向告訴人雇主乙○○領取薪水等
    情不諱，惟均矢口否認有何恐嚇取財之犯行，被告癸○○辯
    稱: 去內湖是告訴人拜託我載他去的，到公司後沒有人陪他
    進去。告訴人領到的薪水自己收起來，我沒有拿云云。被告
    子○○辯稱: 去內湖是告訴人自己跟癸○○說的，我一起去
    只是因癸○○說路不熟，才帶他們去的，在車上都沒有講話
    ，且我都在樓下，不知道告訴人領薪水，後來中途下車，沒
    有一起回雙城街云云。惟查:
  (一)此部分犯罪事實，業據證人即告訴人丑○○於本院審理時結
    證:97 年8月15日中午時，癸○○跟子B即子○○押我去公司
    領薪水。因為這段期間癸○○問我說我不是在上班，那薪水
    呢？我說還沒有領，而剛好這天有空，他就要我去領薪水。
    我打電話過去癸○○在旁邊聽，我問老闆可否去領薪水，老
    闆說可以，癸○○跟子B即子○○開一輛「兩門車」，癸○○開車，子B要我上車，子B再上車後就把門關上。我進公司
    沒多久子B跟著進來，問我說你好了沒，怎麼這麼久，我們
    公司會計也有看到子B進來，子B進來之前，會計有看到我，
    問我為何全身都是傷，是否被打，我就點頭，之後子B就進
    來，我錢領完就跟著子B走了上車，因為車子停在我們公司
    門口，我們公司在一樓。我向老闆領九千多元，領完出來後
    ，在車上癸○○要我交給他，我有給癸○○九千整數，他把
    錢放入自己口袋。其餘的零錢癸○○沒有跟我拿等語（參本
    院卷一第192頁）在案。核與證人乙○○於本院審理時所證
    述: 告訴人在97年8月15日打電話說要來領薪水，我同意後
    ，在當天中午時到公司來，告訴人進門之後，有一個人陪同
    告訴人進來，但沒有多所言語，我請會計發薪水給他，當時
    只覺得部告訴人來的朋友沒有禮貌。告訴人身上好像有傷，
    臉色蒼白，我有問告訴人怎麼了，但告訴人沒有回答等語（
    參本院卷二第28-31頁）。並有證人乙○○所提出告訴人當
    日領取薪資之統計表2紙在卷可稽（參本院卷二第68、78頁
    ）。證人丑○○證述其領取薪資之過程與證人乙○○之證詞
    相吻合，益認證人丑○○所證述之情節非虛。
  (二)被告癸○○、子○○雖均否認上情，並分執上詞置辯，但查
    ，被告癸○○於本院以證人身分具結作證時證實: 當天是由
    其駕駛雙門車輛，告訴人坐後座，子○○坐右前座等語（參
    本院卷二第11頁），所述與證人丑○○前開證詞相一致。又
    依證人乙○○之證詞，該公司之薪資發放方式是於每月5日
    領取前一個月之薪資（參本院卷二第31頁）。因此，其97年
    7月份之薪水，在97年8月5日已可領取。而依證人即共同被
    告等人之陳述，告訴人丑○○留置在上開處所期間，吃住均
    由癸○○提供，間或被告壬○○亦會購買吃食予告訴人食用
    ，告訴人在該期間，復無法自由進出該址，其一心只想儘快
    離開之情況下，告訴人殊無在已過領薪日期10日始主動提出
    領取薪資。又查，告訴人係遭被告癸○○夥眾以上述殘忍手
    段毆打、傷害，且其一直仍處於行動無法自由之狀態，其對
    於被告癸○○自當極為恐懼，於此情況下，告訴人又豈敢主
    動要求被告癸○○開車載其前往領薪。又果被告癸○○係應
    告訴人之要求而開車載其前往領薪，則告訴人當可直接告知
    公司位置，導引其前往，其又何須請被告子○○帶路。又果
    被告癸○○係受告訴人之主動要求領取薪資，則在抵達公司
    時，大可讓告訴人自行進入公司，為何要令被告子○○一路
    跟隨，直到領完薪資返回車上。被告子○○參與告訴人遭毆
    打、限制行動自由在前，其對於告訴人當時之意思決定自由
    已遭到被告癸○○等人之壓制，自知之甚詳，且依告訴人之
    證詞，其在一上車即遭被告癸○○以兇惡語氣脅迫下交出甫
    領得之薪資，被告子○○自無未見之理，是本院認為被告癸○○、子○○上開所辯各節，均為卸責之詞，不足採信。
  (三)而按「恐嚇取財與強盜罪，二者就其同具有不法得財之意思
    ，及使人交付財物而言，固無異趣，但就被害人是否喪失意
    思自由，不能抗拒言之，前者被害人尚有意思自由，後者被
    害人之意思自由已被壓制，達於不能抗拒之程度，故恐嚇取
    財罪，其恐嚇行為雖不以將來之惡害通知為限，即以目前之
    危害相加，亦屬之。但必其強暴、脅迫手段，尚未使被害人
    達於不能抗拒之程度始可，如其強暴、脅迫行為，已使被害
    人喪失意思自由，達於不能抗拒之程度，即應構成強盜罪，
    而非恐嚇取財罪。」（最高法院87年度台上字第2278號判決
    要旨參照），且「恐嚇取財罪之恐嚇行為，不以將來之惡害
    通知為限，即以強暴、脅迫為手段，而被害人未達於不能抗
    拒之程度者，亦屬之；惟其強暴、脅迫之程度如已足以壓抑
    被害人之意思自由，致使不能抗拒而為財物之交付者，應為
    強盜罪。」（最高法院83年度台上字第6976號判決要旨及最
    高法院80年度第4次刑事庭會議參照）。本件被告癸○○、
    子○○等人係在遭毆打並限制告訴人行動自由第11天後，始
    另行起意要求告訴人至公司領取薪資，並要求告訴人交出薪
    資。告訴人因先前所遭受之毆打及限制行動自由，而猶存對
    被告癸○○及子○○二人之恐懼之心，始依其二人之要求交
    出薪資，是衡情告訴人於此種情況下，其意思決定自由雖因
    前開原因受到壓抑，但其程度已較為減輕，本院認應尚未達
    於不能抗拒之程度。是被告癸○○、子○○二人此部分之所
    為，應為恐嚇取財，而非強盜。
  (四)綜上，本件被告癸○○、子○○二人共同恐嚇取財之犯行，
    事證明確，應依法論科。
五、論罪科刑理由:
  (一)被告癸○○、甲○○、辛○○、戊○○、庚○○、丙○○、
    子○○等人於97年8月4日在上開雙城街址共同傷害告訴人部
    分:
    核被告癸○○等7人此部分之所為，均係犯刑法第277條第1
    項之傷害罪。被告7人間就此部分犯行，有犯意之聯絡及行
    為之分擔，均為共同正犯。被告辛○○前於92年間因犯重利
    罪，經臺灣板橋地方法院於92年9月22日以92年度簡字第
    2100 號判處有期徒而3月，緩刑3年確定。其於緩刑期間，
    又於93 年間因違反商標法案件，經臺灣士林地方法院於93
    年6月28 日以93年度士簡字第649號判處有期徒刑3月，併科
    罰金新臺幣（下同）3萬元確定，有期徒刑部分，於94年5月
    17日易科罰金執行完畢。前開緩刑並經撤銷，於94年8月23
    日縮刑期滿執行完畢。又於94年間因犯詐欺罪，經本院於95
    年2月27日以94年度簡字第2313號判處有期徒刑3月確定，於
    95年12月5日縮刑期滿執行完畢。此有臺灣高等法院被告前
    案紀錄表在卷可稽，其於受有期徒刑之執行完畢後，5年內
    故意再犯本件有期徒刑以上之罪，為累犯，應依法加重其刑
    。
  (二)被告癸○○、甲○○要求告訴人開立之本票8張等部分:
  (1)核被告癸○○等2人此部分之所為，均係犯刑法第328條第1
    項之強盜罪。被告癸○○、甲○○二人間就此部分犯行，有
    犯意聯絡及行為分擔，均為共同正犯。
  (2)公訴意旨原認被告癸○○、甲○○二人此部分所為係犯刑法
    第328條第1項、第2項之強盜財產上不法利益罪，惟蒞庭檢
    察官於本院98年4月22日審理時以言詞主張被告癸○○、甲○○就此部分犯行與被告子○○均為共同正犯，認其三人此
    部分所為，係犯同法第330條、第321條第1項第4款之結夥三
    人加重強盜罪嫌。惟查，承前所述，依告訴人之證詞，被告
    癸○○在毆打告訴人後，被告癸○○、甲○○二人要求告訴
    人簽立本票、和解書，告訴人簽完後，並由被告癸○○強行
    取走。告訴人自始至終均未提及被告子○○就此部分犯行，
    有何參與之行為。卷內亦無任何證據證明被告子○○就此部
    分有何參與之行為。且依卷內之證據，亦無從證明被告子○○在被告癸○○誘騙告訴人到場時，除了有與被告癸○○等
    人共同教訓告訴人外，另有強暴、脅迫告訴人開立本票、和
    解書之犯意聯絡。按共同正犯在其合同意思範圍內所為之行
    為，固皆應負責，但有逾越其範圍者，對於逾越部分其他共
    犯不負其責，此即所謂共同正犯之過剩。被告子○○雖參與
    傷害告訴人，但既無證據證明強令告訴人簽發本票等部分行
    為亦係在其等之合同範圍，自難令被告子○○同負共犯強盜
    之責。則參與本件強盜本票等部分之行為人僅有被告癸○○
    、甲○○二人，自與刑法第330條、第321條第1項第4款之結
    夥三人加重強盜罪有間。此部分本應為被告子○○無罪之諭
    知，惟蒞庭檢察官認為此部分如成立犯罪，與後述被告子○○與被告癸○○共同恐嚇取財（告訴人薪資）部分為實質上
    一罪之關係，爰不另為無罪之諭知，附此敘明。
  (3)又承前所述，本票其非單純之權利或財產上之利益，亦具有
    「物」之性質，自屬財產上犯罪客體之「財物」，是被告癸○○、甲○○強盜告訴人簽發之本票，自屬犯刑法第328條
    第1項之強盜財物罪，而非同條第2項、第1項之強盜取得不
    法利益之準強盜罪。又公訴意旨雖未就被告二人強盜告訴人
    和解書部分提起公訴，惟此和解書與本票係告訴人同時書立
    ，為業經起訴之強盜罪之一部分，基於審判不可分之原則，
    自為起訴效力所及，本院自仍應併予審理，均併此敘明。
  (三)被告癸○○、辛○○、子○○、壬○○等4人共同限制告訴
    人行動自由部分:
    核被告癸○○等4人此部分所為，均係犯刑法第302條第1項
    以非法方法剝奪人之行動自由罪。被告癸○○、辛○○、子
    ○○、壬○○就此部分犯行，與少年簡○○有共同之犯意聯
    絡及行為分擔，均為共同正犯。又本案被告癸○○、辛○○
    為成年人，與少年簡○○共犯此罪，應依兒童及少年福利法
    第70條第1項規定加重其刑。被告辛○○另有前述之前科及
    執行情形，為累犯，而應加重其刑，已如前述，並依法遞加
    重之。又按如對於他人之生命、身體等，以現實之強暴脅迫
    手段加以危害要挾，使人行無義務之事或妨害人行使權利，
    應構成刑法第304條之強制罪，又刑法第302條之妨害自由罪
    ，係妨害他人自由之概括的規定，故行為人具有一定目的，
    以非法方法剝奪人之行動自由者，除法律別有處罰較重之規
    定（例如略誘及擄人勒贖等罪），應適用各該規定處斷外，
    如以使人行無義務之事，或妨害人行使權利為目的，而其強
    暴脅迫復已達於剝奪人行動自由之程度，即祇成立本罪，不
    應再依同法第304條論處。誠以此項使人行無義務之事，或
    妨害人行使權利之低度行為，應為非法剝奪人之行動自由之
    高度行為所吸收，不能以其目的係在使人行無義務之事，或
    妨害人行使權利，認為係觸犯刑法第302條第1項及第304條
    第1項之2罪名，而依同法第55條從一重處斷（最高法院93年
    度台上字第3309號判決要旨參照）。是被告癸○○等4人在
    妨害告訴人自由期間，令告訴人外出購物、交貨、搬運、打
    掃等行無義務之事，自不另論其強制罪。又公訴意旨雖認被
    告4人此部分所為已該當於同條前段私行拘禁之要件，認應
    構成同條私行拘禁罪。惟按「刑法第302條第1項之所謂私行
    拘禁，乃指非法拘捕禁押而言，必行為人有實施拘禁之行為
    始稱相當，而本件上訴人魏○呈係將被害人張○鳳騙入旅社
    房間後，以脅迫之方法留下而不讓其離去，乃屬以其他非法
    方法剝奪人之行動自由範疇。」（最高法院71年度台上字第
    520號判決要旨參照）。經查，告訴人於本院審理時結證稱:
    因被告癸○○曾對其嚇稱: 不准跑，不然就把票交給別人，
    因為這個原因，所以不敢走等語（參本院卷一第191頁背面
    ），足認告訴人係因被告等人之前開恐嚇行為致其不敢離去
    。且依證人丑○○、簡○○、楊○○及其餘共同被告之證詞
    ，雙城街雖設有門鎖，告訴人亦曾在遭留置期間，依被告癸○○之要求單獨進出。足認告訴人之行動自由雖遭限制，但
    尚未達於拘禁之要件。是被告4人此部分之所為應構成同條
    之以非法方法剝奪他人行動自由罪，附此敘明。
  (四)被告癸○○、子○○等2人共同恐嚇取財（薪資）部分:
  (1)核被告癸○○等2人此部分之所為，均係犯刑法第346條第1
    項恐嚇取財罪。被告癸○○、子○○就此部分犯行有犯意之
    聯絡及行為之分擔，均為共同正犯。
  (2)承前所述，告訴人於此時其意思決定自由雖受到壓抑，但尚
    未至使不能抗拒，是與刑法強盜罪之構成要件尚屬有間，惟
    其起訴之基本事實同一，本院自仍應予審理，並變更其起訴
    法條。就此部分法條變更，本院雖未於審理時諭知被告癸○○、子○○二人一併注意，然查，恐嚇取財與強盜罪均屬為
    不法所有意圖之財產犯罪，行為手段均相同，僅行為強度有
    差異，且本院係由較重之罪變更為較輕之罪名，於被告2人
    之妨禦權並無妨害，附此敘明。
  (3)公訴意旨原認被告癸○○、子○○二人此部分所為係犯刑法
    第328條第1項之強盜罪，惟蒞庭檢察官於本院98年4月22 日
    審理時以言詞主張被告癸○○、子○○就此部分犯行與被告
    甲○○均為共同正犯，認其三人此部分所為，亦係犯同法第
    330條、第321條第1項第4款之結夥三人加重強盜罪嫌，且與
    前述強盜告訴人本票等部分為實質上一罪關係。惟查，被告
    甲○○堅詞否認有何參與被告癸○○、子○○強取告訴人薪
    資之犯行。承前所述，被告癸○○駕車夥同被告子○○強押
    告訴人前往內湖陽光街向雇主乙○○領取薪水後，即取走該
    薪水。而依前開各項證據，不論證人丑○○、乙○○或共同
    被告癸○○、子○○等人，均未指陳被告甲○○亦有參與此
    部分之犯行。而卷內證據亦無任何證據證明被告甲○○就被
    告癸○○、子○○等二人此部分之犯行有何共同之犯意聯絡
    。既無證據證明被告甲○○就被告癸○○、子○○二人此部
    分犯有何共同之犯意聯絡，及行為之分擔，自難認其有何此
    部分之犯行。此外，復查無其他積極之證據足以證明被告甲○○參與此部分犯行，既無證據證明，此部分本應為被告甲○○無罪之諭知，惟蒞庭檢察官認此部分如成立犯罪，與被
    告甲○○前開所犯之強盜本票等犯行部分有實質上一罪之關
    係，爰不另為無罪之諭知，附此敘明。
  (五)被告告癸○○所犯上開傷害、強盜、妨害自由、恐嚇取財等
    4罪，被告甲○○所犯上開傷害、強盜等2罪，被告辛○○所
    犯上開傷害、妨害自由等2罪，被告子○○所犯上開傷害、
    妨害自由、恐嚇取財等3罪，均犯意各別，行為互殊，均應
    分論併罰之。
  (六)爰審酌被告癸○○僅因聽聞自簡○○之片面之詞，即夥眾毆
    打告訴人，且其等所使用之手段極為殘忍，在告訴人已身心
    受創極為嚴重下，復剝奪其行動自由，命其從事非己意之工
    作，強令告訴人開立本票、和解書，強取告訴人辛苦工作之
    酬勞，並害告訴人因遭留置期間過長，復無法與雇主聯繫，
    而遭雇主誤解而解僱，其等之惡性重大，另其餘被告甲○○
    等人則僅因癸○○之邀約，即共同分別參與凌虐毆打告訴人
    ，其等各自參與之行為輕重、告訴人所受之傷害極為嚴重，
    且本票迄今仍未取回，被告辛○○犯後供詞反覆，單就其持
    令告訴人吞服之子彈之來源，先後陳述來自癸○○、甲○○
    、吳柏文、丁○○等4種說法，其犯後顯然毫無悔意，態度
    惡劣，被告戊○○用上述殘忍手段燒灼告訴人，竟猶於本院
    審理時辯稱是嚇告訴人而已，是告訴人自己要閃躲才會被燒
    到云云，益見其行為時不僅手段殘酷，犯後對告訴人毫無表
    示歉意之心，其犯後態度惡劣。至於被告庚○○、丙○○、
    戊○○犯後雖賠償告訴人各1萬2000元，被告子○○賠償告
    訴人20萬元，但其等就各自所為之犯行，均仍未全部坦白承
    認，且各以上述辯詞卸責，是雖已分別有賠償告訴人部分金
    額，尚難據此認其等犯後已生悔悟等一切情狀，分別量處如
    主文所示之刑。被告癸○○、辛○○、子○○、甲○○等人
    所犯數罪並分別定其應執行刑。至於被告等人持以犯本罪所
    用之球棒、鐵棒、釘槍、釘書機、子彈（無證據證明扣案子
    彈即為告訴人吞服之子彈）、鐵尺、刀具、殺蟲劑均未扣案
    ，亦無證據證明均為被告等人所有，另被告戊○○持以犯本
    罪所用之打火機亦未扣案，被告戊○○辯稱已用完丟棄而不
    存在，爰均不另為沒收之諭知，附此敘明。
參、無罪部分:
一、公訴意旨另略以:
  (一)被告甲○○、戊○○、丙○○、庚○○亦參與上開妨害告訴
    人行動自由之犯行，而與被告癸○○、壬○○、辛○○、子
    ○○等人為共同正犯，認其等此部分所為，係犯刑法第302
    條第1項私行拘禁罪嫌。
  (二)被告甲○○及其交付予被告辛○○，命告訴人吞服之子彈共
    2顆，均係被告甲○○於不詳時、地取得而持有，該子彈具
    有殺傷力，認其此部分所為，另涉犯槍砲彈藥刀械管制條例
    第12條第4項之持有殺傷力子彈罪嫌。
  (三)被告壬○○亦參與上開傷害告訴人之犯行，而與被告癸○○
    等7人為共同正犯，認其此部分所為，係犯刑法第277條第1
    項之傷害罪嫌。
二、按被告未經審判證明有罪確定前，推定其為無罪。犯罪事實
    應依證據認定之，無證據不得認定犯罪事實，又不能證明被
    告犯罪者，應諭知無罪之判決，刑事訴訟法第154條、第301
    條第1項前段分別定有明文。而告訴人之告訴，係以使被告
    受刑事訴追為目的，是其陳述是否與事實相符，仍應調查其
    他證據以資審認（最高法院52年台上字第1300號判例意旨參
    照）。又認定犯罪事實所憑之證據，雖不以直接證據為限，
    間接證據亦包括在內，然而無論直接證據或間接證據，其為
    訴訟上之證明，須於通常一般之人均不致有所懷疑，而得確
    信其為真實之程度者，始得據為有罪之認定，倘其證明尚未
    達到此一程度，有合理之懷疑存在而無從使事實審法院得有
    罪之確信時，即應由法院為諭知被告無罪之判決，最高法院
    著有76年臺上字第4986號判例可資參照。又按刑事訴訟法第
    161條已於91年2月8日修正公布，其第1項規定：檢察官就被
    告犯罪事實，應負舉證責任，並指出證明之方法。因此，檢
    察官對於起訴之犯罪事實，應負提出證據及說服之實質舉證
    責任。倘其所提出之證據，不足為被告有罪之積極證明，或
    其指出證明之方法，無從說服法院以形成被告有罪之心證，
    基於無罪推定之原則，自應為被告無罪判決之諭知，最高法
    院92年台上字第128號判例參照。
三、公訴意旨認上開被告各犯上開罪嫌，無非係以被告等人之供
    述、證人丑○○之證詞、少年簡○○、楊○○之證詞、醫院
    診診證明書、內政部警政署刑事警察局97年9月2日刑鑑字第
    0970128879號鑑定書為其論據。
四、訊據被告:
  (一)甲○○固坦承參與上述傷害行為，以及雙城街是其所經營之
    經紀公司之辦公處所，告訴人遭留置期間曾在該址出入等情
    不諱，但堅詞否認有何妨害自由及持有具有殺傷力子彈等犯
    行。並辯稱: 公司門都打開，告訴人行動自由。扣案兩顆子
    彈我沒有持有，也不是我的等語。
  (二)戊○○固坦承在告訴人遭留置於雙城街時，曾多次進出該址
    等情不諱，惟堅詞否認有何妨害自由之犯行，並辯稱: 我從
    頭到尾到現場約只有20分鐘，且只去過現場二次，沒有妨害
    告訴人之自由等語。
  (三)庚○○固坦承在告訴人遭留置於雙城街時，曾多次進出該址
    等情不諱，惟堅詞否認有何妨害自由之犯行，並辯稱: 是告
    訴人自己要留在那邊的，告訴人也可以自行出去買東西等語
    。
  (四)丙○○固坦承在告訴人遭留置於雙城街時，曾多次進出該址
    等情不諱，惟堅詞否認有何妨害自由之犯行，並辯稱: 我到
    現場5、6次，都只是短暫停留，且告訴人都有出去買午餐等
    語。
  (五)壬○○固坦承告訴人在雙城街遭被告癸○○等人聯手毆打時
    ，其亦在現場等情不諱，惟堅詞否認傷害告訴人之犯行，並
    辯稱: 我沒有打告訴人，也沒有參與動手，因為我與告訴人
    認識，所以他被打時，我有迴避等語。
五、經查:
  (一)關於被告甲○○、戊○○、丙○○、庚○○被訴共同私行拘
    禁告訴人部分:
    證人丑○○就其於上開期間如何遭被告癸○○、辛○○、壬○○、子○○等人共同以上述方法妨害行動自由，已證述明
    確，已如前述。但其就被告甲○○等人在上開期間期間是否
    參與上開行為則證稱：甲○○沒有看管我; 戊○○沒有說話
    ，沒有看管我，沒有押我去哪裡; 庚○○是偶爾大約一、二
    天來一次，每次待的時間不一定，有時一個小時，我去廁所
    時庚○○會問我，沒有押我去哪裡; 丙○○沒有看管我，沒
    有說話，沒有押我去哪裡（參本院卷一第198、199頁）。
    是證人丑○○之證詞不足以認定被告甲○○、戊○○、丙○○、庚○○等人亦有參與此部分之犯行。被告甲○○等4人
    雖以雙城街現場大門均未關閉，而完全忽略告訴人因遭受毆
    打及被告癸○○以持有其簽發之本票，脅迫其不得離開所產
    生之恐懼，辯稱未妨害告訴人行動自由固無可採。惟公訴人
    所提出之其他證據亦無足以證明被告甲○○、戊○○、庚○○、丙○○就被告癸○○等人妨害告訴人行動自由之犯行有
    何犯意之聯絡及行為之分擔。此外，復查無其他積極之證據
    足以證明被告甲○○等4人亦參與上開犯行，既無證據證明
    ，揆諸前開規定及說明，此部分自應為被告甲○○、戊○○
    、庚○○、丙○○等4人無罪之諭知。
  (二)關於被告甲○○被訴持有殺傷力子彈部分:
    告訴人於上開時、地遭傷害之過程，曾遭被告甲○○、辛○○逼迫吞服子彈，已如前述。又警方嗣於97年8月27日在上
    開雙城街址扣得子彈二顆，經鑑定結果具有殺傷力，亦有內
    政部警政署刑事警察局97年9月2日刑鑑字第0970128879號鑑
    定書在卷可稽（參偵字第22920號卷第125-127頁）。惟上開
    扣案子彈，經提示予告訴人，告訴人無法確認是否為當時吞
    服之子彈（參本院卷一第201頁背面），且公訴人亦未提出
    任何證據足以證明扣案之子彈即為告訴人吞服之子彈。則自
    難以上開鑑定報書證明告訴人當時吞服之子彈具有殺傷力。
    至於辛○○交付告訴人要求告訴人吞服之子彈來源，被告辛○○於97年10月15日警詢、偵查中及本院羈押訊問時均指陳
    是被告癸○○所交付（參偵字第2292 0號卷第14-18、79-83
    、97-99頁）。但其嗣於97年11月26日偵查時則改稱: 是甲○○拿給我的，不是癸○○等語（參偵字第22920號卷第115
    -1 18頁）。被告辛○○在二顆子彈遭搜索到時，於97年8月
    27日稱是綽號「電腦」的等語（參偵字第22920號卷第128-1
    29頁），於97年11月28日偵查訊問時又稱: 是甲○○交給我
    的等語（參偵字第022920號卷第132-134頁）。於97 年12月
    12日本院送審時亦稱是甲○○所交付。但嗣於本院行準備程
    序時改稱: 是吳柏文所交付等語。本院依其陳述職權查詢吳
    柏文之年籍，並未查得與被告辛○○所指述相符之人，被告
    辛○○於本院審理時改稱：是丁○○等語。前後供述反覆。
    惟質之證人丁○○堅詞否認曾交付任何子彈予被告辛○○等
    語（參本院卷一第204頁）。惟不論被告辛○○交付告訴人
    吞服之子彈來源是否來自被告甲○○，但既無證據證明告訴
    人吞服之子彈即為扣案之子彈，自無從依上開子彈鑑定報告
    書認定被告甲○○所持有令告訴人吞服子彈具有傷力，自難
    認其有何持有子彈之犯行，既無證據證明，揆諸前開規定及
    說明，此部分自應為被告甲○○無罪之諭知。
  (三)關於被告壬○○被訴共同傷害部分:
    證人簡○○於警詢時雖陳稱: 綽號小猴子的壬○○以「木劍
    」打告訴人的臉等語（參偵字第22920號卷第44-48頁）。另
    共同被告甲○○於本院審理時以證人身分結證: 壬○○對告
    訴人「拳打腳踢」等語（參本院卷二第16頁背面）。其二人
    雖均曾指陳被告壬○○曾參與傷害告訴人。惟其二人指陳被
    告壬○○傷害告訴人之手段明顯不一。且證人甲○○於警詢
    時均未提及被告壬○○有何參與傷害行為（參本院卷二第72
    -73頁），另證人簡○○嗣於本院審理時作證表示沒有看到
    告訴人被打的過程，警詢時所述是聽癸○○、庚○○、子○○三人講的等語（參本院卷一208頁筆錄）。前後陳述亦有
    明顯出入。其二人之證詞是否真實、正確，即非無容疑之處
    。且查:
  (1)證人即告訴人丑○○於本院審理時雖明確指陳被告曾壬○○
    曾看守他，但就其傷害部分則結證: 我進去雙城街時，沒看
    到壬○○，我被打完時壬○○有在現場，我聽別人說壬○○
    沒有打我，我沒有看到他打我等語（筆錄10、28頁）。證人
    丑○○在偵查中具結作證人亦除指陳被告壬○○有參與看守
    其行動自由外，亦未指陳被告壬○○在曾參與毆打傷害行為
    （參偵字第22920號卷第118-111頁）。
  (2)證人楊○○於少年法庭及本院審理時亦均未提及被告壬○○
    有參與毆打行為。
  (3)證人即共同被告分別於本院審理時結證:
    1.癸○○稱: 告訴人被我還有其他人打，我不清楚到底有誰
      打等語（參本院卷二第9頁背面）。
    2.戊○○稱: 我到時賴秉已經被打，我沒有打他，我用殺蟲
      劑點火噴他等語，亦未指陳被告壬○○有何參與傷害行為
      （參本院卷二第32-38頁）。
    3.庚○○稱: 丑○○進來我們就開打，癸○○先動手，我用
      塑膠牌尺打他的腳，我打的時候還有其他人一起打，壬○○我印象中他沒有動手等語（參本院卷二第45頁）。
    4.丙○○稱: 我去的時候丑○○已經受傷，我徒打他一拳等
      語（參本院卷二第49頁），亦未提及被告壬○○有何參與
      傷害行為。
    5.子○○稱: 我看到丑○○被打，問他為何被打，我知道後
      ，也上前打他，那時候很混亂，我打完後有人使用工具，
      何人使用我忘記了等語（參本院卷二第53頁），亦未指陳
      被告壬○○有何參與傷害行為。證人子○○於警詢時亦提
      及被告壬○○有何參與傷害行為（參本院卷二第74-75頁
      ）。
    6.辛○○於本院審理迴稱告訴人被打時其不在場，過程均未
      看到等語（參本院卷二第23頁背面）。
  (4)綜上，證人簡○○於警詢中之陳述與其於審判中之陳述明顯
    有出入，且與證人即共同甲○○之陳述有不同。參之證人癸○○、戊○○、庚○○、辛○○、丙○○、子○○等人均未
    指陳被告壬○○就有何參與本件傷害犯行。另告訴人所提出
    之傷單等資料，固足以證明告訴人在上開時、地遭毆打受傷
    ，但尚不足以證明與被告壬○○有何關聯。基於罪疑有利被
    告之原則，本院自難徒憑證人簡○○先後不一致且與被告甲○○不相吻合之陳述，作為被告壬○○不利認定之依據。此
    外，復查無其他積極之證據足以證明被告壬○○確已參與本
    件傷害之犯行，既無證明證明，揆諸前開規定及說明，自應
    為被告壬○○無罪之諭知。
據上論斷，應依刑事訴訟法第299條第1項前段、第301條第1項前
段、第300條，兒童及少年福利法第70條第1項，刑法第11條、28
條、第277條第1項、第302條第1項、第328條第1項、第346條第1
項、第47條第1項、第51條第5款，判決如主文。
本案經檢察官楊智綸到庭執行職務
中    華    民    國    98    年    7     月    29    日
                  刑事第四庭  審判長法  官  郭惠玲
                                    法  官  呂政燁
                                    法  官  李桂英
上正本證明與原本無異。
如不服本判決應於收受送達後10日內向本院提出上訴書狀，並應
敘述具體理由；其未敘述上訴理由者，應於上訴期間屆滿後20日
內向本院補提理由書（均須按他造當事人之人數附繕本）「切勿
逕送上級法院」。告訴人或被害人如對於本判決不服者，應具備
理由請求檢察官上訴，其上訴期間之計算係以檢察官收受判決正
本之日期為準。
                                    書記官  嚴君珮
中    華    民    國    98    年    7     月    29    日
附錄本案論罪科刑法條全文:
中華民國刑法第277條
（普通傷害罪）
傷害人之身體或健康者，處3年以下有期徒刑、拘役或1千元以下
罰金。
犯前項之罪因而致人於死者，處無期徒刑或7年以上有期徒刑；
致重傷者，處3年以上10年以下有期徒刑。
中華民國刑法第302條
（剝奪他人行動自由罪）
私行拘禁或以其他非法方法，剝奪人之行動自由者，處5年以下
有期徒刑、拘役或3百元以下罰金。
因而致人於死者，處無期徒刑或7年以上有期徒刑，致重傷者，
處3年以上10年以下有期徒刑。
第 1 項之未遂犯罰之。
中華民國刑法第328條
（普通強盜罪）
意圖為自己或第三人不法之所有，以強暴、脅迫、藥劑、催眠術
或他法，至使不能抗拒，而取他人之物或使其交付者，為強盜罪
，處5年以上有期徒刑。
以前項方法得財產上不法之利益或使第三人得之者，亦同。
犯強盜罪因而致人於死者，處死刑、無期徒刑或10年以上有期徒
刑；致重傷者，處無期徒刑或7年以上有期徒刑。
第 1 項及第 2 項之未遂犯罰之。
預備犯強盜罪者，處1年以下有期徒刑、拘役或3千元以下罰金。
中華民國刑法第346條
（單純恐嚇罪）
意圖為自己或第三人不法之所有，以恐嚇使人將本人或第三人之
物交付者，處6月以上5年以下有期徒刑，得併科1千元以下罰金
。
以前項方法得財產上不法之利益，或使第三人得之者，亦同。
前二項之未遂犯罰之。


司法院資訊處製作；財團法人民間司法改革基金會備份。
